# 紧急咨请陈版和各位专家关于固定资产清理余额的问题

提问人：laoshiqan 时间：2011-09-21 19:27:09
按照企业会计准则应用指南的关于固定资产科目核算的相关规定，固定资产清理核算企业因出售、报废、毁损、对外投资、非货币性资产交换、债务重组等原因转出的固定资产价值以及在清理过程中发生的费用，收回的出售固定资产的价款，残料价值和变价收入等也计入到固定资产清理，固定资产清理借方余额反映企业尚未清理完毕的固定资产清理净损失。 现在公司（国有企业）在进行增资审计，有 2 块土地正在拆迁，已经拆了80%左右，由于钉子户的原因，一直拖了还几年拆不了，因此，想将该部分土地和房屋转入固定资产清理，同时收到了价款也转入固定资产清理，但是现在收款金额为 8000 万，而房产价值才 1000 万，那么导致报表科目列示为-7000 万，是否可行？由于该土地是划拨地，评估以账面值列示评估值，是否可行？

回答人：chenyiwei
回复 laoshiqan 的帖子
此处提到的土地是否已经交回，房屋是否已经拆除？是否目前仍在使用中？
如果目前尚未拆除，但已经停止使用的，可在已经签订拆迁补偿协议的前提下将这些土地和房屋建筑物确认为持有待售非流动资产，不建议作为固定资产清理列报。 划拨土地一般理解成本应为零，仅包含一些取得土地时支付的拆迁安置费、青苗补偿费等，实际上有些类似于长期待摊费用的性质。由于划拨地与特定的项目有关，因此此类补偿一般计入该项目相关的固定资产的成本中，不在报表上单列。不知道你说的账面值是什么情况。